臺灣高等法院民事裁定　　　　　　　　　100年度抗字第538號
抗　告　人　臺灣新光商業銀行股份有限公司
法定代理人　李增昌
代　理　人　楊雅如
抗告人與相對人林弘軒間假扣押事件，對於中華民國100年3月23
日臺灣臺北地方法院100年度全字第644號裁定，提起抗告，本院
裁定如下：
    主      文
原裁定廢棄。
抗告人以新臺幣壹拾玖萬捌仟元或同面額之九十九年中央政府建
設公債甲類第五期債票為相對人供擔保後，得對於相對人之財產
在新臺幣伍拾玖萬伍仟壹佰伍拾捌元之範圍內為假扣押。
相對人如以新臺幣伍拾玖萬伍仟壹佰伍拾捌元為抗告人供擔保後
，得免為或撤銷假扣押。
聲請及抗告訴訟費用由相對人負擔。
    理      由
一、按債權人就金錢請求或得易為金錢請求之請求，欲保全強制
    執行者，得聲請假扣押。假扣押，非有日後不能強制執行或
    甚難執行之虞，或應在外國強制執行者，不得為之。請求及
    假扣押之原因應釋明之；前項釋明如有不足，而債權人陳明
    願供擔保或法院認為適當者，法院得定相當之擔保，命供擔
    保後為假扣押，民事訴訟法第522條第1項、第523條第1、2
    項、第526條第1、2項分別定有明文。所謂不能強制執行，
    如債務人浪費財產、增加負擔，或就其財產為不利益處分，
    將成為無資力之情形等均是，所謂恐難執行，如債務人將移
    往遠地或逃匿等均是（最高法院19年抗字第232號判例參照
    ），其情形不以債務人浪費財產，增加負擔或就其財產為不
    利益之處分，將達於無資力之狀態，或債務人移往遠處、逃
    匿無蹤或隱匿財產為限。倘債務人對債權人應給付之金錢或
    得易為金錢請求之債權，經催告後仍斷然堅決拒絕給付，且
    債務人現存之既有財產，已瀕臨成為無資力之情形，或與債
    權人之債權相差懸殊，將無法或不足清償滿足該債權，在一
    般社會之通念上，可認其將來有不能強制執行或甚難執行之
    虞之情事時，亦應涵攝在內。又按釋明事實上之主張者，得
    用可使法院信其主張為真實之一切證據；但依證據之性質不
    能即時調查者，不在此限，同法第284條亦有明文。
二、抗告人於原法院聲請意旨略以：案外人黃秀鳳邀同相對人為
    連帶保證人，於民國96年3月29日向抗告人借款新臺幣（下
    同）70萬元，又於97年6月30日向抗告人借款50萬元，黃秀
    鳳依約應按期攤還本息，詎黃秀鳳未依約攤還本息，依約已
    喪失期限利益，全部借款已視為全部到期，尚欠抗告人59萬
    5,158元及利息、違約金，相對人應負連帶給付之責，惟迭
    經催討無效。茲相對人負債累累，於金融機構信用卡欠款已
    轉銷呆帳，債務人總負債大於資產，已有資產不足清償債務
    情事，又經多次與相對人聯繫督促清償債務，均一再藉口拖
    延，逃避還款之責任，相對人之不動產，亦經他債權人聲請
    假扣押強制執行在案，抗告人之債權，日後恐有難以執行之
    虞，願以現金或等值之99年中央政府建設公債甲類第5期債
    票供擔保，以代釋明之不足，請准對相對人所有之財產在59
    萬5,158元範圍內予以假扣押等語。經查，依抗告人所提出
    之借款契約書，可認其對請求之原因，已為釋明，而依其所
    提出聯合徵信中心資料、電催紀錄、不動產登記謄本，其對
    於假扣押原因之釋明，雖有未足，惟抗告人陳明願供擔保，
    以補釋明之不足，按諸首揭說明，抗告人聲請對相對人之財
    產予以假扣押，核無不合，應予准許。原法院以抗告人未釋
    明假扣押之原因，而駁回抗告人之聲請，尚有未洽。抗告意
    旨指摘原裁定不當，求予廢棄，為有理由，應由本院將原裁
    定廢棄，爰依民事訴訟法第526條第3項規定命抗告人供如主
    文第2項所示之金額後得為假扣押，並依同法第527條規定酌
    定相對人供如主文第3項所示金額後，得免為或撤銷假扣押
    。
三、據上論結，本件抗告為有理由，爰裁定如主文。
中    華    民    國   100    年    4     月    28    日
                    民事第十一庭
                        審判長法  官  呂太郎
                              法  官  詹文馨
                              法  官  劉坤典
正本係照原本作成。
不得再抗告。
中    華    民    國   100    年    4     月    28    日
                              書記官  劉育妃